【裁判字號】    94,訴,1146
【裁判日期】    951027
【裁判案由】    遷讓房屋
【裁判全文】
臺灣桃園地方法院民事判決              94年度訴字第1146號
原      告  己○○
            戊○○
            丙○○
            庚○○
            丁○○
上列五人
訴訟代理人  楊逸民律師
被      告  紘映實業有限公司
                      設台北縣中和市○○路293號
法定代理人  乙○○    住同上
兼上一人
訴訟代理人  甲○○    住桃園縣.
上列當事人間請求遷讓房屋事件，於民國95年10月13日辯論終結
，本院判決如下：
    主  文
被告紘映實業有限公司應給付原告新台幣陸佰貳拾肆萬元。
原告其餘之訴駁回。
訴訟費用由被告紘映實業有限公司負擔。
本判決原告勝訴部分於原告以新台幣貳佰零捌萬元供擔保後，得
假執行。
原告其餘假執行之聲請駁回。
    事  實
甲、原告方面：
壹、聲明：
一、被告應連帶給付原告新臺幣（下同）195 萬元，及自民國94
    年7 月16日起至95年6 月15日止，按月連帶給付原告39萬元
    。
二、原告願供擔保，請准宣告假執行。
貳、陳述：
一、緣門牌號碼「桃園縣龍潭鄉三林村6 鄰8 號」房屋（下稱系
    爭房屋）為原告5 人所共有。原告將系爭房屋於93年3 月1
    日出租予訴外人紳宇貿易有限公司（下稱紳宇公司）供作廠
    房。惟紳宇公司至93年9 月間已積欠租金達459 萬元，為此
    ，原告曾於93年9 月27日委託訴外人王年柿律師寄發桃園府
    前21支郵局第1842號存證信函，催告紳宇公司於函到2 週內
    清償積欠之租金，逾期即終止租約，而該函文已於同年月29
    日送達紳宇公司，詎紳宇公司於93年9 月13日屆期後仍未履
    行，故原告與紳宇公司之租約即於93年10月13日業已終止，
    原告並對紳宇公司提出遷讓房屋訴訟，經本院93年度壢簡字
    943 號判決確定在案。然原告於94年7 月間前往系爭房屋查
    看，發現其上放置不明機器設備，經原告詳查，方知系爭機
    器設備部分為本院93年度執全字第1827號假扣押強制執行事
    件於93年10月19日所查封之動產，保管人為被告紘映實業有
    限公司（下稱紘映公司）與甲○○。被告未經原告之同意，
    擅自占用原告所有之系爭房屋，置放查封物及其機器設備，
    乃無權占有，已侵害原告所有權。
二、被告無法律上原因，未得原告等房屋所有權人之同意，擅將
    上開機器設備置於系爭房屋內，無權占有系爭房屋，因而受
    有免支付房屋租金之利益，致原告等人受有無法取得租金之
    損害，依民法第179 條不當得利之規定，被告應對原告負返
    還所受利益之責。又因故意或過失，不法侵害他人之權利者
    ，負損害賠償責任；故意以背於善良風俗之方法，加損害於
    他人者亦同；數人共同不法侵害他人之權利者，連帶負損害
    賠償責任；不能知其中熟為加害人者，亦同。民法第184 條
    第1 項、第185 條分別訂有明文。被告甲○○明知未得原告
    之同意，擅自將機器設備置於系爭房屋之內，無權占有系爭
    房屋，不法侵害原告之所有權，致原告受有無法將房屋出租
    之損害，依民法第184 條侵權行為之規定，被告甲○○應負
    損害賠償責任。另被告甲○○為被告紘映公司之受僱人，依
    民法第188 條之規定，被告紘映公司應與被告甲○○負連帶
    損害賠償責任。
三、查原告將系爭房屋租予紳宇公司時，租金約定為每個月39萬
    元，基此，原告爰請求被告連帶給付原告自94年2 月16日起
    至94年7 月15日止之損害金額195 萬元（39萬元×5 個月＝
    195 萬元），及自94年7 月16日起至95年6 月15日止，按月
    連帶給付原告39萬元。
參、證據：提出房屋稅籍證明書1 紙、建物登記謄本3 件、本院
    中壢簡易庭93年度壢簡字943 號判決暨確定證明書各1 件、
    存證信函2 件、租賃契約書1 件、桃園府前21支郵局第1842
    號存證信函暨掛號郵件收件回執各1 件為證（均為影本）。
乙、被告方面：
壹、聲明：駁回原告之訴。
貳、陳述：
一、緣被告紘映公司92年3 月28日向訴外人廣炘有限公司（下稱
    廣炘公司）購買位於系爭房屋內之機械設備與周邊所有配備
    （下稱系爭機器設備），然而廣炘公司因欠稅而無法開立發
    票，也無法點交，且系爭機器設備均有第3 人設定動產抵押
    ，於是被告紘映公司代繳廣炘公司積欠營利事業所得稅100
    多萬元後，始於同年5 月8 日點交，並與訴外人即抵押權人
    高慧芝、許文俊進行協商取消動產抵押權之設定。嗣後又因
    廣炘公司上述欠稅，於92年10月17日遭法務部行政執行署桃
    園行政執行處錯誤查封，經被告向行政執行處異議，行政執
    行處方於94年3 月1 日撤銷查封，並將保管人改為被告紘映
    公司及甲○○。
二、93年3 月間，訴外人即廣炘公司負責人黃明元、紳宇公司負
    責人林維民及原告丁○○告知被告公司：「若雙方想要合作
    就必須以紳宇公司名義營運工廠，且被查封之系爭機器設備
    ，既然無法搬走也無法變賣，可以先轉租給紳宇公司補貼損
    失。」原告丁○○並提出原告與紳宇公司、廣炘公司負責人
    所簽訂之合作契約（下稱系爭合作契約），稱已與其他原告
    開過會，取得經營權，等到被告將系爭機器設備查封撤封後
    ，他們要再將機器設備買回來，故原告丁○○提出建物所有
    權狀及房屋稅單要林維民、黃明元儘速辦理紳宇公司遷進系
    爭房屋登記等事項，並告知被告公司等紳宇公司登記遷入後
    再立租約。
三、惟，自紳宇公司於93年7 月遷入後，紳宇公司負責人林維民
    以原告丁○○為紳宇公司之大股東且資金尚未完全到齊為由
    ，遲未與紘映公司簽約，之後紳宇公司竟於3 個月內負債8
    千多萬元，導致許多供應廠商及債權人前來搬運系爭機器設
    備。93年9 月系爭機器設備又被紳宇公司之債權人即訴外人
    鄒福興重複扣押，經被告公司與林維民、黃明元、原告丁○○協調後，才於93年9 月6 日由紳宇公司與廣炘公司為出租
    人，被告公司為承租人簽訂轉租契約，約定租賃期限自93年
    9 月25日至100 年9 月26日止。依據系爭合作契約，紳宇公
    司與廣炘公司有權轉租，雙方之租賃關係仍屬有效存續中，
    且被告公司亦有給付房租，故被告公司係有權占有系爭房屋
    。
四、原告訴請告遷讓房屋案件目前正值本院審理中，依法應待本
    案判決確定後，雙方才能採取下一步動作，更不得對系爭房
    屋為任何搬遷動作。惟原告為逼迫被告遷讓系爭房屋，竟於
    95年6 月13日將屬於被告紘映公司所有而存放在系爭房屋之
    系爭機器設備，全數搬遷清空下落不明，被告於95年8 月2
    日巡視系爭房屋時始發現，並向當地警察機關報案處理。被
    告因客戶急需出貨，亟需系爭機器設備投入生產行列，乃多
    次聯繫原告儘速返還系爭機器設備，惟原告等人毫不理會，
    被告將因此面臨交貨給付不能及違約賠償問題，原告此等行
    為將令被告蒙受嚴重損失，故被告主張原告需負擔因上述搬
    遷系爭機器設備所造成被告之損害賠償。
參、證據：買賣合約書1 份、經濟部工業局之動產擔保交易資料
    2 份、法務部行政執行署桃園行政執行處函、本院民事執行
    處通知函、房屋租賃契約書、公告、工廠設備及生財器具買
    賣契約書、桃園27支郵局第225 號存證信函、大業郵局第37
    3 號存證信函、臺灣桃園地方法院檢察署94年度偵字第9579
    號不起訴處分書各1 件為證。
丙、本院依職權調閱本院94年度度壢簡字第943號卷宗。
    理  由
甲、程序方面：
一、按當事人喪失訴訟能力或法定代理人死亡或其代理權消滅者
    ，訴訟程序在有法定代理人或取得訴訟能力之本人承受其訴
    訟以前當然停止。又聲明承受訴訟，應提出書狀於受訴法院
    ，由法院送達於他造。民事訴訟法第170 條、第176 條定有
    明文。查本件原告起訴後，被告紘映公司之法定代理人已由
    廖永義變更為羅文鷹，再變更為乙○○，有原告、被告提出
    之有限公司變更登記表影本2 份、台北縣政府營利事業登記
    公示詳細資料乙紙在卷可稽（見本院卷第83、84、156-159
    頁），並經被告紘映公司具狀聲明由乙○○承受本件訴訟，
    經核與前開規定相符，應予准許。
二、次按，原告於判決確定前，得撤回訴之全部或一部。但被告
    已為本案之言詞辯論者，應得其同意。為民事訴訟法第262
    條第1 項所明定。本件原告起訴時，原併依民法第767 條前
    段之規定，請求被告應將系爭房屋全部遷讓返還於原告，嗣
    於95年7 月25日本院行言詞辯論程序時，以發現系爭房屋已
    於95年6 月16日清空為由，以言詞撤回此部分之請求，並經
    被告當庭表示同意（見本院卷第173 頁），是原告上開所為
    訴之一部撤回，即生效力。
乙、實體方面：
一、原告主張：系爭房屋為原告5 人所共有，曾於出租予訴外人
    紳宇公司，約定每月租金為39萬元，嗣因紳宇公司遲付租金
    已達2 個月以上之租額，並經原告以存證信函催告紳宇公司
    於受催告時起2 週內清償所欠全部租金，逾期即終止伊與紳
    宇公司間之租賃契約，而該存證信函已於93年9 月29日送達
    於紳宇公司，惟紳宇公司屆期並未清償，上開租約應已於93
    年10月13日終止，並經原告對紳宇公司提起請求遷讓房屋之
    訴訟，而為本院中壢簡易庭以93年度壢簡字第943 號判決紳
    宇公司應將系爭房屋遷讓返還原告，並自93年11月19日起至
    遷讓返還系爭房屋之日止，按月給付原告39萬元，該判決已
    於94年1 月31日確定。原告於94年7 月間前往系爭房屋查看
    ，發現被告紘映公司所有之系爭機器設備置放於其上，又系
    爭機器設備為本院93年度執全字第1827號等強制執行事件所
    查封，並以被告紘映公司、甲○○為保管人，迄至95年6 月
    16日系爭機器設備始自系爭房屋遷出等之事實，業據原告提
    出房屋稅籍證明書1 張、建物登記謄本3 件、本院中壢簡易
    庭93年度壢簡字943 號判決暨確定證明書各1 件、租賃契約
    書1 件、桃園府前21支郵局第1842號存證信函暨掛號郵件收
    件回執各1 件為證（均為影本，見本院卷第9-20、88-92 、
    183-186 頁），並經本院依職權調閱本院93年度壢簡字第94
    3 號卷宗查閱無訛，復經本院依職權會同兩造至系爭房屋履
    勘，製有勘驗筆錄及現場相片20張在卷足憑（見本院卷第97
    -99 、116-125 頁），且為被告所不爭執，堪信為真正。
二、原告復主張：被告未經伊之同意，將系爭機器設備放置於系
    爭房屋，係無權占用行為，被告應依不當得利之法律關係，
    給付伊如訴之聲明所示之金額等語，則為被告所否認，並以
    其就系爭房屋之占有權源為：(1)被告紘映公司與紳宇公司所
    簽立之租賃契約；(2)系爭合作契約；(3)系爭房屋所有權人即
    原告丁○○之口頭同意等語置辯。經查：
  (一)按無法律上之原因而受利益，致他人受有損害，應返還其利
    益，民法第179 條前段定有明文；又依不當得利之法則請求
    返還不當得利，以無法律上之原因而受利益，致他人受有損
    害為其要件，故其得請求返還之範圍，應以對方所受之利益
    為度，非以請求人所受損害若干為準，無權占有他人土地或
    房屋，可能獲得相當於租金之利益為社會通常之觀念（最高
    法院61年台上字第1695號判例參照）。又以無權占有為原因
    ，請求返還所有物之訴，被告對原告就其物有所有權存在之
    事實無爭執，而僅以非無權占有為抗辯者，原告於被告無權
    占有之事實，無舉證責任。被告應就其取得占有，係有正當
    權源之事實證明之。如不能證明，則應認原告之請求為有理
    由。本件系爭房屋為原告所有，而放置於其上之系爭機器設
    備則為被告紘映公司所有，此為兩造所不爭執之事實，揆諸
    上開說明，被告自應就其占有系爭房屋之正當權源舉證證明
    之。
  (二)關於被告辯稱：被告紘映公司與紳宇公司於93年9 月6 日就
    系爭房屋簽立租賃契約，約定租賃期限為7 年，即自93年9
    月25日起至100 年9 月26日止，每月租金為5 萬元乙情，雖
    據提出房屋租賃契約書乙件為證（見本院卷第67-71 頁），
    然為原告否認其真正，並主張：伊與紳宇公司間所訂之租賃
    契約第7 條後段業已約定：「…且未經甲方（即原告）同意
    ，乙方（即紳宇公司）不得轉租、出借、頂讓或以其他變相
    方法由他人使用」等語，並提出伊與紳宇公司所訂之租賃契
    約書乙件為證（見本院卷第88-92 頁），而被告經本院提示
    上開租約約定後亦未予以爭執，堪信原告主張伊與紳宇公司
    就系爭房屋有不得轉租約定等語為可採。而按承租人非經出
    租人承諾，不得將租賃物轉租於他人。但租賃物為房屋者，
    除有反對之約定外，承租人得將其一部分轉租於他人。民法
    第443 條第1 項定有明文。基上約定，即先不論被告紘映公
    司與紳宇公司所簽定之上開房屋租賃契約書真偽如何，惟紳
    宇公司既係違反與出租人即原告之約定，將系爭房屋轉租予
    被告紘映公司，則紘映公司自不得以其與紳宇公司所訂立之
    上開房屋租賃契約書而自紳宇公司取得占有系爭房屋之正當
    權源，並對原告主張其就系爭房屋係有權占有，是被告辯稱
    ：其基於與紳宇公司間之租賃契約有權占用系爭房屋云云，
    並非可採。
  (三)被告又辯稱：因原告與紳宇公司、廣炘公司簽訂系爭合作契
    約，原告丁○○為紳宇公司大股東，而持系爭合作契約向其
    告稱已得系爭房屋所有權人同意，其可使用系爭房屋等語，
    並提出工廠設備及生財器具買賣契約書（即系爭合作契約）
    為證（見本院卷第141-144 頁）。查系爭合作契約固係由原
    告5 人全體與紳宇公司負責人林維民、廣炘公司負責人黃明
    元所簽訂，此為兩造所不爭執（見本院卷第197 、198 頁）
    ，惟依其內容以觀，係約定原告5 人向黃明元購買系爭機器
    設備，另由林維民、黃明元參與出資，於將紳宇公司、廣炘
    公司清算後成立新公司，而以原告丁○○為新公司負責人等
    情，內容全無提及被告紘映公司，是被告欲依此辯稱其係有
    權占用系爭房屋云云，已無可採。被告雖再辯稱：因原告丁○○為紳宇公司大股東，其與紳宇公司簽立租約時，林維民
    、黃明元有提出系爭合作契約，使其相信紳宇公司有權轉租
    等語，然依系爭合作契約之約定，亦未提及關於系爭房屋之
    使用情形，且依被告所辯，林維民、黃明元係於93年9 月6
    日簽立租約時提出系爭合作契約，惟被告係於92年3 月間即
    向廣炘公司購買系爭機器設備，並於同年5 月8 日點交（見
    本院卷第174 頁），則依上開系爭合作契約所載，系爭機器
    設備顯有經廣炘公司「一物二賣」之情，是原告等縱令依系
    爭合作契約而為上述新公司（或即為紳宇公司）之股東，而
    依系爭合作契約可認伊同意系爭機器設備置放於系爭房屋，
    亦係因原告等向廣炘公司購買系爭機器設備之故，而同意廣
    炘公司將系爭機器設備放置於系爭房屋，不能認為原告即有
    同意被告紘映公司使用系爭房屋之意。況且，原告亦否認被
    告所辯伊同意被告使用系爭房屋之情，而被告除系爭合作契
    約外，復未能就原告同意其使用系爭房屋之事實舉證以實其
    說，是本院自不能憑系爭合作契約即為有利被告之認定。再
    者，原告又主張：系爭合作契約所稱新公司尚未成立前，林
    維民就跑了等語，是系爭合作契約之內容是否業據履行，亦
    即原告等是否已取得系爭機器設備之所有權，即屬有疑，參
    之被告紘映公司從未爭執系爭機器設備並非其所有，及並無
    以系爭機器設備占用系爭房屋之節，因此，依系爭合作契約
    亦無從否認被告紘映公司占用系爭房屋之事實。
  (四)被告雖另提出93年9 月9 日由林維民發佈之公告乙紙，載明
    ：「人事異動如下：一、董事長丁○○。二、總經理：林維
    民。…特此公告」等語（見本院卷第111 頁），以證明原告
    丁○○確係紳宇公司之董事長，紳宇公司係經系爭房屋所有
    權人同意並有權將之出租予被告紘映公司之情，然被告紘映
    公司與廣炘公司間就系爭房屋所為之租賃契約係於93年9 月
    6 日由林維民以紳宇公司負責人身份與被告紘映公司簽立，
    則該紙公告內容即令屬實，亦無從憑之認定原告業已同意紳
    宇公司將系爭房屋轉租予被告紘映公司，更遑論原告前述催
    告紳宇公司給付租金之存證信函係於同年月29日送達於紳宇
    公司，顯難認為原告確有同意紳宇公司將系爭房屋轉租予被
    告紘映公司之事實。
  (五)被告再辯稱：93年3 月間，訴外人廣炘公司負責人黃明元、
    紳宇公司負責人林維民及原告丁○○告知被告公司，若雙方
    想要合作就必須以紳宇公司名義營運工廠，且被查封之系爭
    機器設備，既然無法搬走也無法變賣，可以先轉租給紳宇公
    司補貼損失，原告丁○○並提出系爭合作契約，稱已與其他
    原告開過會，取得經營權，等到被告將系爭機器設備查封撤
    封後，他們要再將機器設備買回來，故原告丁○○提出建物
    所有權狀及房屋稅單要林維民、黃明元儘速辦理紳宇公司遷
    進系爭房屋登記等事項，並告知被告公司等紳宇公司登記遷
    入後再立租約，是原告確有同意被告使用系爭房屋等語，然
    此亦為原告所否認，而被告就原告丁○○曾為上開口頭同意
    之證明方法為手機內之錄影畫面（見本院卷第頁177） ，然
    按，攻擊或防禦方法，除別有規定外，應依訴訟進行之程度
    ，於言詞辯論終結前適當時期提出之。此觀民事訴訟法第19
    6 條之規定即明，查本件被告於95年3 月21日之言詞辯論期
    日即表示會於下次庭期（即95年5 月5 日）提出證明其係有
    權占用系爭房屋之證明，如逾期即捨棄該部分之證明方法等
    語（見本院卷第133 頁），惟本院嗣於同年5 月5 日、5 月
    16日、7 月25日、8 月29日、10月13日所行言詞辯論期日，
    均未見被告提出上開證據，是本院認被告再於本件言詞辯論
    終結時再陳稱：可於1 週內提出上開手機畫面云云，顯係意
    圖延滯訴訟，本院因認再無調查之必要，附此敘明。
  (六)再查，系爭機器設備曾經法務部行政執行署桃園行政執行處
    查封又於94年3 月1 日發函撤銷查封，嗣又經本院民事執行
    處依鄒福興假扣押執行之聲請而予查封等情，亦據被告提出
    法務部行政執行署桃園行政執行處桃執和92年營所稅執特字
    第00073311號函、本院民事執行處桃院興執93年執全水字第
    1827號通知各乙件在卷可稽（見本院卷第64-66 頁），堪信
    被告辯稱系爭機器設備尚在查封中，被告紘映公司、甲○○
    均為共同保管人等語屬實，惟查封之動產經法院交付保管者
    ，並非不能向法院執行處聲請變更保管處所，且被告亦自承
    ：其經瞭解，被查封物可以搬遷等語（見本院卷第43頁），
    是被告亦無從以系爭機器設備尚在查封中，作為其無權占有
    系爭房屋之免責事由。
三、承上，被告不能證明其就系爭房屋有正當之占有權源，則原
    告主張被告紘映公司係無權占有系爭房屋等語，自屬有據，
    然按，受僱人、學徒或基於其他類似之關係，受他人之指示
    ，而對於物有管領之力者，僅該他人為占有人，民法第942
    條定有明文；又輔助占有人對於標的物雖係物理上之事實支
    配者，然社會觀念上不認其為獨立之事實支配，此項事實支
    配專屬於該為指示之他人，故輔助占有人僅係占有人之占有
    機關，而非占有人。又因輔助占有人非占有人，因之依占有
    之規定所得享有之利益、所受之保護或所應負擔之不利益，
    原則上為該指示之他人享有與負擔之。查系爭機器設備係由
    被告紘映公司於92年3 月28日以總價金6 百萬元向廣炘公司
    所購買乙節，已據被告提出系爭機器設備之買賣合約書暨買
    賣點交確認表1 件為證，又被告甲○○辯稱：其係被告紘映
    公司之業務經理，僅為被告紘映公司購買系爭機器設備之承
    辦人員，法院是將系爭機器設備交予其及被告紘映公司共同
    保管等語，均為原告所不爭執（見本院卷第49-57 、36頁）
    ，則被告甲○○僅係被告紘映公司之受僱人，且系爭機器設
    備為被告紘映公司所有，被告甲○○就系爭機器設備並無處
    分權，又依被告主張系爭房屋係被告紘映公司所承租，則被
    告甲○○充其量僅為系爭機器設備或系爭房屋之輔助占有人
    ，依上說明，自不能認被告甲○○亦享有系爭房屋之占有利
    益，是原告主張被告甲○○亦應依不當得利之法律關係賠償
    伊如訴之聲明所示之金額云云，自屬無據。
四、原告雖又依共同侵權之法律關係，及被告甲○○係被告紘映
    公司之受僱人，因執行職務，不法侵害伊之權利，而應由被
    告紘映公司與被告甲○○負侵權行為之連帶損害賠償責任，
    而連帶給付原告如訴之聲明所示之金額等語。惟按，依民法
    第185 條第1 項之規定，共同侵權行為人固連帶負損害賠償
    責任，惟同條項前段所謂共同侵權行為，須共同行為人皆已
    具備侵權行為之要件始能成立，若其中一人無故意過失，則
    其人非侵權行為人，不負與其他具備侵權行為要件之人連帶
    賠償損害之責任（最高法院22年上字第3437號判例意旨可供
    參照）。而本件系爭機器設備均為被告紘映公司所有，被告
    甲○○僅係被告紘映公司之受僱人，而受被告紘映公司之指
    示輔助占有系爭機器設備或系爭房屋，業如前述，是以無權
    占用系爭房屋而侵害原告權利之行為人，應認係被告紘映公
    司，而非被告甲○○，因此，被告甲○○於本件自不能認係
    侵權行為人，而無從與被告紘映公司成立共同侵權行為，被
    告紘映公司亦無須因被告甲○○為其受僱人而負連帶損害賠
    償責任，是原告主張被告甲○○須依侵權行為之法律關係對
    伊負損害賠償責任，亦屬無據。
五、關於被上訴人主張依據不當得利之法則，請求被告紘映公司
    給付相當於租金之不當利益部分，查原告主張系爭房屋原係
    以每月39萬元之金額出租予紳宇公司乙節，為被告所不爭執
    （見本院卷第131 頁），並如前述，則原告主張被告紘映公
    司無權占有系爭房屋每月可獲得之利益即為39萬元，即屬可
    採。又查，依被告所辯：因廣炘公司欠稅，於92年10月17日
    遭法務部行政執行署桃園行政執行處錯誤查封，經被告向行
    政執行處異議，行政執行處方於94年3 月1 日撤銷查封，並
    將保管人改為被告紘映公司及甲○○等語，及被告所辯系爭
    機器設備係於92年5 月8 日點交等情，可認最遲自92年10月
    17日起系爭機器設備即已放置於系爭房屋，又原告對紳宇公
    司提起請求遷讓房屋之訴訟亦於94年1 月31日獲勝訴判決確
    定。是原告請求被告紘映公司給付自94年2 月16日起至95年
    6 月15日止，共計16個月，按月以39萬元計算之不當得利，
    合計624 萬元（計算式：39*16=624） ，應認有據。
六、至於被告另主張系爭機器設備遭原告非法全數搬遷清空，故
    原告亦應賠償其不能出貨及違約賠償之損害等語，惟查，被
    告就上開事實，除以被告紘映公司法定代理人乙○○出具之
    存證信函外，全未舉證以實其說，是被告上述所陳是否屬實
    ，已難遽信，又被告復未主張受損金額為何，是被告此部分
    之主張，尚難憑採。
七、從而，原告本於所有權能及不當得利之法律關係，請求被告
    紘映公司給付624 萬元，為有理由，應予准許。逾此範圍之
    請求，為無理由，應予駁回。又原告陳明願供擔保，請求宣
    告執行，就原告勝訴部分，核無不合，茲酌定相當之擔保金
    額，予以准許。至原告敗訴部分，其訴既經駁回，其假執行
    之聲請即失所附麗，應併駁回之。
八、本件事證已臻明確，兩造其餘之主張、陳述及所提之證據資
    料，核與判決結果無何影響，爰不一一論述，附此敘明。
九、據上論結，本件原告之訴為一部有理由、一部無理由，依民
    事訴訟法79條、第390 條第2 項，判決如主文。
中    華    民    國    95    年    10    月    27    日
                  民事第二庭    法  官  范明達
以上正本係照原本作成
如對本判決上訴，須於判決送達後20日內向本院提出上訴狀
中    華    民    國    95    年    11    月    2     日
                                書記官  江世亨


司法院資訊處製作；財團法人民間司法改革基金會備份。
